【裁判字號】    97,抗,59
【裁判日期】    971017
【裁判案由】    停止執行
【裁判全文】
臺灣高等法院花蓮分院民事裁定            97年度抗字第59號
抗  告  人  甲○○
相  對  人  乙○○
上列當事人間停止執行事件，抗告人對於中華民國97年8月30日
臺灣花蓮地方法院97年度聲字第221號裁定提起抗告，本院裁定
如下：
    主  文
抗告駁回。
抗告程序費用新台幣壹仟元由抗告人負擔。
    理  由
一、抗告意旨略以：抗告人於民國（下同）79年9月11日與夫李
    民安在臺灣花蓮地方法院聲請夫妻約定財產制，將相對人查
    報而執行之762、763等地號上之建物（下稱系爭建物），約
    定為抗告人所有，並經臺灣花蓮地方法院核准登記於夫妻財
    產登記簿上，依民法第758條「不動產物權依法律行為而取
    得、設定、喪失及變更者，非經登記不生效力」之規定，抗
    告人已依法律程序行為取得系爭建物之所有權，該建物確非
    債務人李民安所有，抗告人向該法院提起第三人異議之訴依
    法有據，無因標的物停止執行後，致相對人受有因訴訟期間
    受有法定遲延利息損害之問題，原裁定竟無視於系爭建物已
    依法宣示公告屬抗告人所有之權益，而命抗告人為供擔保之
    裁定，於法有違，爰請求廢棄原裁定云云。
二、按強制執行程序開始後，除法律另有規定外，不停止執行。
    有回復原狀之聲請，或提起再審或異議之訴，或對於和解為
    繼續審判之請求，或提起宣告調解無效之訴、撤銷調解之訴
    ，或對於許可強制執行之裁定提起抗告時，法院因必要情形
    或依聲請定相當並確實之擔保，得為停止強制執行之裁定，
    強制執行法第18條定有明文。經查，原裁定調取該院97年補
    字第174號第三人異議之訴卷宗審查後，認本件以供擔保停
    止執行為宜，並以相對人聲請執行之債權額計算其因本件停
    止執行所可能遭受之損害額，命抗告人供擔保22萬元後，停
    止執行，於法並無違誤。抗告意旨主張系爭建物為其所有云
    云，縱然屬實，亦屬實體上之爭執，應由上開第三人異議之
    訴認定之，非本件停止訴訟程序所得審究，是本件抗告無理
    由，應予駁回。
據上論結，本件抗告為無理由，應依強制執行法第30條之1、民
事訴訟法第495條之1第1項、第449條第1項、第95條、第78條，
裁定如主文。
中    華    民    國    97    年    10    月    17    日
                        審判長法  官  何方興
                              法  官  王紋瑩
                              法  官  林鳳珠
正本係照原本作成。
本裁定除以適用法規顯有錯誤為理由，並經本院許可外，不得再
抗告。如提起再抗告，應於收受裁判後10日內委任律師為訴訟代
理人向本院提出再抗告書狀。並繳納再抗告費新臺幣1千元。
                              書記官  陳有信
中    華    民    國    97    年    10    月    17    日


司法院資訊處製作；財團法人民間司法改革基金會備份。
